臺灣臺北地方法院民事判決　　　　　　　96年度訴字第2959號
原　　　告　台灣中小企業銀行股份有限公司
法定代理人　庚○○
訴訟代理人　甲○○
被　　　告　炬強企業有限公司
兼法定代理　丙○○
人
被　　　告　戊○○○
　　　　　　己○○○
　　　　　　丁○○
　　　　　　乙○○
上列當事人間請求清償借款事件，本院於民國九十六年五月二十
九日言詞辯論終結，判決如下：
    主      文
被告炬強企業有限公司、丙○○、戊○○○、己○○○應連帶給
付原告新臺幣玖萬零貳佰捌拾參元，及如附表編號一所示之利息
、違約金。
被告炬強企業有限公司、丙○○、戊○○○、丁○○應連帶給付
原告新臺幣壹佰肆拾貳萬肆仟柒佰玖拾伍元，及如附表編號二、
三、四所示之利息、違約金。
被告炬強企業有限公司、丙○○、乙○○、丁○○應連帶給付原
告新臺幣伍拾壹萬壹仟壹佰貳拾參元，及如附表編號五所示之利
息、違約金。
被告丙○○應給付原告新臺幣壹拾壹萬捌仟捌佰參拾貳元，及如
附表編號六所示之利息、違約金。
被告乙○○應給付原告新臺幣壹拾參萬貳仟貳佰參拾參元，及如
附表編號七、八所示之利息、違約金。
訴訟費用由被告炬強企業有限公司、丙○○、戊○○○、己○○○連帶負擔百分之四；被告炬強企業有限公司、丙○○、戊○○○、丁○○連帶負擔百分之六十三；被告炬強企業有限公司、丙○○、乙○○、丁○○連帶負擔百分之二十二；被告丙○○負擔
百分之五；被告乙○○負擔百分之六。
    事實及理由
一、本件依兩造簽訂借據第6條第7項、週轉金貸款契約第16條、
    授信約定書第12、13條、國際信用卡約定條款第24條之約定
    合意由本院管轄，合先敘明。又本件被告炬強企業有限公司
　  （下稱炬強公司）、丙○○、戊○○○、己○○○、丁○○
    、乙○○（原名林碧麗）經合法通知，均未於言詞辯論期日
    到場，核無民事訴訟法第386條各款所列情形，爰依原告聲
    請，由其一造辯論而為判決。
二、原告主張：
  (一)被告炬強公司於民國93年10月14日邀同被告丙○○、戊○○○、己○○○為連帶保證人向原告借款新臺幣（下同）50萬
    元，借款期間自93年10月14日起至96年10月14日止，依年金
    法按月攤還本息，利息按原告銀行公告之基準利率加年利率
    4%機動計算，借款到期或視為全部到期未立即償還時，除按
    約定利率計算遲延利息外，逾期在6個月以內者按約定利率
    10%，逾期超過6個月者按約定利率20%給付違約金。詎被告
    炬強公司自96年3月2日經票據交換所宣告拒絕往來，依授信
    約定書第15條第2項、第5條第1項第2款之約定視為全部到期
    ，經原告於96年4月9日抵銷被告炬強公司之存款，尚欠本金
    9 萬283元及如附表編號1所示之利息、違約金未予清償。
  (二)被告炬強公司又於94年10月24日邀同被告丙○○、戊○○○
    、丁○○為連帶保證人向原告借款新臺幣（下同）50萬元，
    借款期間自94年10月25日起至97年10月25日止，依年金法按
    月攤還本息，並按原告銀行公告之基準利率加年利率3.09 %
    機動計算利息。借款到期或視為全部到期未立即償還時，除
    按約定利率計算遲延利息外，逾期在6個月以內者按約定利
    率10%，逾期超過6個月者按約定利率20%給付違約金。詎被
    告炬強公司自96年3月2日經票據交換所宣告拒絕往來，依授
    信約定書第15條第2項、第5條第1項第2款之約定視為全部到
    期，經原告於96年4月9日抵銷被告炬強公司之存款，尚欠本
    金23萬4216元及如附表編號2所示之利息、違約金未清償。
  (三)被告炬強公司再於94年10月24日邀同被告丙○○、戊○○○
    、丁○○為連帶保證人與原告訂立週轉金貸款契約，並分別
    於95年10月4日、95年10月19日借款新臺幣（下同）80萬元
    、60萬元，借款期間分別為：95年10月4日起至96年4月4日
    止、95年10月19日起至96年4月19日止，借款利息按月繳付
    ，本金到期一次清償，利息按原告銀行公告之二年定儲機動
    利率加年利率5.325%機動計算，借款到期或視為全部到期未
    立即償還時，除按約定利率計算遲延利息外，逾期在6個月
    以內者按約定利率10%，逾期超過6個月者按約定利率20% 給
    付違約金。詎被告炬強公司自96年3月2日經票據交換所宣告
    拒絕往來，依授信約定書第15條第1、2項、第5條第1項第1
    、2款之約定視為全部到期。經原告於96年4月9日抵銷被告
    炬強公司之存款後，尚欠本金68萬1083元、50萬9496元及如
    附表編號3、4所示之利息、違約金未予清償。
  (四)被告炬強公司再於94年10月30日邀同被告丙○○、乙○○、
    丁○○為連帶保證人與原告訂立週轉金貸款契約，並於95年
    11 月6日借款新臺幣（下同）60萬元，借款期間自95年11月
    6日起至96年5月6日止，借款利息按月繳付，本金到期一次
    清償，利息按原告銀行公告之二年定儲機動利率加年利率
    5.32  5%機動計算，借款到期或視為全部到期未立即償還時
    ，除按約定利率計算遲延利息外，逾期在6個月以內者按約
    定利率10%，逾期超過6個月者按約定利率20%給付違約金。
    詎被告炬強公司自96年3月2日經票據交換所宣告拒絕往來，
    依授信約定書第15條第1、2項、第5條第1項第1、2款之約定
    視為全部到期，經原告於96年4月9日抵銷被告炬強公司之存
    款，尚欠本金51萬1123元及如附表編號5所示之利息、違約
    金未予清償。
  (五)被告丙○○於89年6月17日向原告申請國際信用卡使用（卡
    號：0000000000000000號），被告得於原告所核准之信用額
    度20萬元循環動用消費，惟因被告前開借款債務已視為全部
    到期，依原告銀行國際信用卡約定條款第21條第1項第5款、
    第2項第8款、第22條第1、2項之規定，被告已喪失期限利益
    ，信用卡債務視為全部到期。又依第15條之約定，被告如未
    於每月繳款截止日前付清當期最低應繳金額或遲誤繳款期限
    ，應計付循環信用利息，並按延滯之月數給付違約金，被告
    現尚欠11萬8832元（其中本金為11萬7038元）及附表編號6
    所示之利息、違約金未予清償。
  (六)被告乙○○於89年6月17日向原告申請國際信用卡使用（卡
    號：0000000000000000、0000000000000000號），被告得於
    原告所核准之信用額度20萬元循環動用消費，惟因被告前開
    借款債務已視為全部到期，依原告銀行國際信用卡約定條款
    第21條第2項第8款、第22條第2項之規定，被告已喪失期限
    利益，信用卡債務視為全部到期。又依第15條之約定，被告
    如未於每月繳款截止日前付清當期最低應繳金額或遲誤繳款
    期限，應計付循環信用利息，並按延滯之月數給付違約金，
    被告現分別積欠原告3萬884元（本金3萬392元）、10萬1349
    元（本金9萬9789元）及附表編號7、8所示之利息、違約金
    未予清償。綜上，被告等迄今尚積欠原告如訴之聲明所示之
    金額，為此提起本件訴訟。並聲明：如主文所示。
三、經查原告主張之事實，業據其提出借據、授信約定書、週轉
    金貸款契約、國際信用卡申請書、國際信用卡約定條款影本
    及拒往公告查詢單、沖帳明細表、信用卡消費對帳單為證，
    且本件起訴狀繕本已分別於96年4月23日、96年4月25日、96
    年5月9日合法送達於被告等人，被告對原告於本件起訴狀主
    張之事實，已於相當時期受合法之通知，而於言詞辯論期日
    不到場，亦未提出準備書狀爭執，依民事訴訟法第280條第3
    項準用同條第1項規定，視為自認，堪信原告之主張為真實
    ，從而原告依兩造約定請求被告給付如主文所示之本金、利
    息及違約金為有理由，應予准許。
四、綜上所述，本件原告之訴為有理由，爰依民事訴訟法第385
    條第1項前段、第85條第1項、第2項，判決如主文。
中　　華　　民　　國　　96　　年　　5　　月　　31　　日
                  民事第六庭    法　官　邱  琦
以上正本係照原本作成
如對本判決上訴，須於判決送達後20日內向本院提出上訴狀
中　　華　　民　　國　　96　　年　　5　　月　　31　　日
                    　　　　　　書記官　池東旭
